臺灣高等法院刑事判決
108年度上易字第2299號
上  訴  人  
即  被  告  林欽銘

上列上訴人因傷害案件，不服臺灣士林地方法院於中華民國108
年10月17日所為108年度易字第410號第一審判決（起訴案號：臺
灣士林地方檢察署108年度調偵字第309號），提起上訴，本院判
決如下：
    主  文
上訴駁回。
    事實及理由
一、本案經本院審理結果，認第一審以上訴人即被告林欽銘所為
    係犯修正前刑法第277條第1項之傷害罪，審酌被告因細故即
    毆打告訴人黃耀輝，雖曾與告訴人成立和解，惟未賠償分文
    ，嗣並爭執無賠償之必要，認無悔意，惟告訴人所受傷勢尚
    屬輕微，兼衡被告之教育程度、經濟能力、婚姻家庭及健康
    狀況等一切情狀，量處罰金新臺幣（下同）6千元，並諭知
    如易服勞役，以1千元折算1日。核其認事用法並無違誤，量
    刑亦稱妥適，應予維持，並引用第一審判決書記載之事實、
    證據及理由（如附件）。
二、被告上訴意旨略以：我當時是伸手防衛，手部沒有碰到告訴
    人。告訴人惡意設計事端，事發後20分鐘，告訴人之哥哥即
    到場恐嚇。原審勘驗現場監視錄影紀錄，已證實被告沒有毆
    打告訴人。告訴人的傷勢是刻意偽造，我已對告訴人提出誣
    告之告訴等語。
三、經查：被告自始於警詢時供稱：我輕輕打了社區總幹事（指
    告訴人），於民國107年12月3日15時許，在社區管理室，因
    總幹事說當日14時會有消防安檢，但到了15時遲遲沒有，我
    打5、6通電話沒有接，我就很火大，覺得他故意要把電話拿
    起來，下樓詢問，總幹事很大聲，便起爭執，我回應說你就
    不要做了，總幹事說我沒有資格叫他走路，態度很凶，好像
    要打人的姿態，我就上前打他，我攻擊對方的左手手臂，事
    後我有跟他道歉等語（見偵371卷第17至19頁）。核與原判
    決所引相關卷證資料相合，且所述上開攻擊手法，造成告訴
    人左手部位受有擦傷之傷勢，亦屬合情合理，足認被告確有
    傷害之犯行。被告嗣後始改口辯稱其當時手部沒有碰到告訴
    人，並指控告訴人偽造手傷云云，均難認可採。又被告毆打
    告訴人之際，告訴人並沒有還手乙情，此據被告於警詢及原
    審準備程序時供明在卷（見偵371卷第18頁、原審卷第105頁
    ），未見其當時有何遭受不法侵害之情狀，何來防衛之可言
    ？而原審當庭勘驗現場監視錄影紀錄之結果，確認被告當時
    確有朝向告訴人揮撃2次、告訴人則以左手擋架之動作（見
    原審卷第149頁），與上開事實認定亦無矛盾，雖囿於拍攝
    角度及影像範圍之限制，不能清楚辨識並擷取被告揮拳擊中
    告訴人肢體之畫面，仍非不得採為補強證據，更無從憑以認
    定被告揮拳未擊中告訴人，上訴意旨所指原審勘驗已證實其
    沒有毆打告訴人云云，尤屬誤會。至於被告另指告訴人之哥
    哥於事發後到場恐嚇、其已對告訴人提起誣告之告訴等節，
    核與前開現場情形之認定均屬無涉。此外，被告未提出其他
    具體理由，以指摘原判決之認事用法或量刑究竟有何違法或
    不當情事，其徒憑前詞，矢口否認犯行，提起本件上訴，經
    核為無理由，應予駁回。
據上論斷，應依刑事訴訟法第368條、第373條，判決如主文。
本案經檢察官王啟旭起公訴，檢察官黃建麒到庭執行職務。
中    華    民    國   109    年    2     月    27    日
                  刑事第六庭    審判長法  官  劉方慈
                                      法  官  林家賢
                                      法  官  朱嘉川
以上正本證明與原本無異。
不得上訴。
                                      書記官  尤朝松 
中    華    民    國    109   年    2     月    27    日
附錄本案論罪科刑法條全文
修正前中華民國刑法第277條：
傷害人之身體或健康者，處3年以下有期徒刑，拘役或1千元以下
罰金。
犯前項之罪，因而致人於死者，處無期徒刑或7年以上有期徒刑
；致重傷者，處3年以上、10年以下有期徒刑。